臺灣臺中地方法院民事簡易判決  
111年度豐簡字第611號
原      告  洪聖傑  
被      告  詹家銘  

上列當事人間請求損害賠償事件，於民國111年11月22日言詞辯
論終結，本院判決如下：
    主      文
一、被告應給付原告新臺幣85,770元，及自民國111年7月20日起
    至清償日止，按週年利率百分之五計算之利息。
二、原告其餘之訴駁回。
三、訴訟費用由被告負擔百分之二十一，餘由原告負擔。
四、本判決第一項原告勝訴部分得假執行。但被告如以新臺幣85
    ,770元為原告預供擔保後，得免為假執行。
    事實及理由
壹、原告起訴主張：
一、兩造素不相識。詎被告於民國110年3月13日晚間10時15分許，
    在臺中市○○區○○○000巷0號前，酒後見原告賭博贏錢，心有不
    滿，竟基於傷害之犯意，持碗公朝原告頭部處丟擲，致原告
    受有左臉多處撕裂傷（3×0.5×0.5CM、4×0.5×0.5CM、6×0.5×0
    .5CM）之傷害（下稱系爭傷勢）。
二、爰依侵權行為之法律關係，請求被告賠償下列損害：
　㈠醫療費用：原告為治療系爭傷勢，至醫院就診，支出醫藥費
    、藥品費等共計25,770元。
　㈡工作損失：原告原擔任業務員工作，然因系爭傷勢傷口腫脹
    影響外觀，無法與客戶接洽，需等候傷口拆線、高壓氧療程
    完成後，始重新回復工作，因此3個月不能工作。以110年基
    本工資每月24,000元計算，共受有薪資損失72,000元（計算
    式：24,000元×3＝72,000元）。
　㈢精神慰撫金：原告因被告故意傷害行為受有傷害，原告須忍受傷勢之痛苦、生活之不便，且因顏面破損不敢見人，對原告心理、生理造成之影響非輕，爰請求精神慰撫金318,000元。
　㈣以上共計415,770元。
三、並聲明：被告應給付原告415,770元，及自起訴狀繕本送達
    翌日起至清償日止，按週年利率5％計算之利息。
貳、被告抗辯則以：不爭執原告主張之侵權行為事實。原告請求
    醫療費用部分，認其中高壓氧治療非必要醫療費用，其餘沒
    有意見。至原告主張不能工作部分，應無理由。精神慰撫金
    部分，請求酌減。並聲明：㈠原告之訴及假執行之聲請均駁
    回。㈡如受不利判決，願供擔保請准宣告免為假執行。
參、本院之判斷：
一、按因故意或過失，不法侵害他人之權利者，負損害賠償責任
    ；不法侵害他人之身體或健康者，對於被害人因此喪失或減
    少勞動能力或增加生活上之需要時，應負損害賠償責任。不
    法侵害他人之身體、健康、名譽、自由、信用、隱私、貞操
    ，或不法侵害其他人格法益而情節重大者，被害人雖非財產
    上之損害，亦得請求賠償相當之金額。民法第184條第1項前
    段、第193條第1項、第195條第1項分別定有明文。
二、原告主張被告於上開時間、地點，持碗公朝原告頭部處丟擲
    ，致原告受有系爭傷勢乙節，為被告所不爭執（見本院卷第
    74頁），並經本院依職權調閱本院110年度簡上字第444號刑
    事全案卷宗核閱無訛，堪認為真實。則原告主張被告應負侵
    權行為之損害賠償責任，當屬有據。
三、茲就原告請求賠償之金額，審究如下：
　㈠醫療費用：
　　⒈原告主張因系爭傷勢，至衛生福利部豐原醫院、重德診所
      等醫院就診並購買醫療用品，共計支出5,770元乙節，業
      據提出醫療費用收據、電子發票等為佐證（見本院卷第29
      頁、第31頁、第35頁，合計金額應為5,830元），且為被
      告所不爭執（見本院卷第74頁），應予准許。
　　⒉原告主張其另至玩美女人時尚診所進行12次高壓氧治療，
      因而支出2 萬元，亦據提出診斷證明書、醫療費用收據為
      佐（見本院卷第27頁、第33頁），而原告確有此部分醫療
      支出，亦為被告所不爭執（見本院卷第74頁）。經本院函
      詢前開診所高壓氧治療是否為幫助原告傷口癒合之必要醫
      療行為，經該診所函覆以：高壓氧為建議之醫療項目之一
      ，高壓氧在人體可以快速提高體內氧氣濃度並促進新血管
      生成，使缺氧的組織活化起來，而幫助傷口癒合等語，有
      該診所回函在卷可參（見本院卷第87頁）。本院審酌前開
      醫院函文，參以原告之傷口位於面部，有損外觀，認為利
      傷口癒合，以高壓氧治療應屬必要，而應准許。 
　　⒊據上，原告得請求之醫療費用為25,770元。
　㈡工作損失：原告主張其因系爭傷勢，無法從事業務工作，受
    有3 個月不能工作損失等語，為被告所否認。而觀原告提出
    之衛生福利部豐原醫院診斷證明書（見本院卷第23頁），其
    上僅記載原告接受傷口縫合（共縫合14針）後離院等語，無
    法逕認原告有因傷需在家休養而無法工作之情形。雖原告主
    張平日工作需與客戶接洽，然原告所受傷勢不影響原告四肢
    及言語活動，僅係美觀問題，縱使有原告所稱客戶會加以詢
    問之情況，亦難謂其因臉部傷勢影響外觀即有不能工作之情
    形。是原告此部分主張，尚屬無據。
　㈢精神慰撫金：
　　⒈按慰撫金之賠償須以人格權遭遇侵害，使精神上受有痛苦
      為必要，其核給之標準固與財產上損害之計算不同，然非
      不可斟酌雙方身分資力與加害程度，及其他各種情形核定
      相當之數額（最高法院51年台上字第223號裁判要旨參照
      ）。亦即非財產上損害賠償，應以實際加害之情形、加害
      之程度、被害人所受精神上痛苦之程度、賠償權利人之身
      分、地位、經濟能力綜合判斷之。
　　⒉本院經參酌兩造自陳之學經歷、收入狀況，並依職權調閱
      兩造稅務電子閘門資料查詢表（為維護兩造之隱私、個資
      ，爰不就其詳予敘述，請參見卷附上開查詢表及兩造於本
      院審理中所述，見本院卷第101頁、證物袋內），審酌兩
      造素不相識，被告僅因細故即出手傷害原告之動機，及原
      告係顏面受傷，因此需縫合14針，於傷口完全癒合前不免
      影響外觀，所受精神上、生活上之困擾等一切情狀，認原
      告本件精神上所受損害應以60,000元為相當。
　㈣承上各節，原告得請求之損害賠償金額合計為85,770元（計
    算式：醫療費用25,770元＋精神慰撫金60,000元＝85,770元）
    。
四、本件起訴狀繕本於111年7月19日送達被告，有送達證書在卷
    可憑（見本院卷第45頁），則原告請求被告給付自收受起訴
    狀繕本送達翌日起即111年7月20日起至清償日止，按週年利
    率5 ％計算之遲延利息，核與民法第229 條第2 項、第233 
    條第1 項、第203 條之規定相符，應予准許。　　
肆、綜上所述，原告依侵權行為之法律關係，請求被告給付85,7
    70元，及自111年7月20日起至清償日止，按週年利率5％計算
    之利息，為有理由，應予准許。逾此範圍之請求，為無理由
    ，應予駁回。
伍、本件判決之事證已臻明確，兩造其餘攻擊防禦方法及所援引
    之證據，經審酌後，認均與判決結果無影響，爰不一一論述
    。
陸、本判決就原告勝訴部分，係依民事訴訟法第427條第1項規定
    適用簡易訴訟程序所為被告敗訴之判決，依民事訴訟法第38
    9條第1項第3款之規定，應由本院依職權宣告假執行。又被
    告陳明如受不利判決，願供擔保請准免為假執行，核無不合
    ，爰酌定相當擔保金額後准許之。
柒、訴訟費用之負擔：民事訴訟法第79條。　　
中　　華　　民　　國　　111 　年　　12　　月　　7 　　日
                      臺灣臺中地方法院豐原簡易庭
                                  法　官　段奇琬
以上正本係照原本作成。
如不服本判決，應於送達後20日內，向本院提出上訴狀並表明上
訴理由，如於本判決宣示後送達前提起上訴者，應於判決送達後
20日內補提上訴理由書（須附繕本）。如委任律師提起上訴者，
應一併繳納上訴審裁判費。
中　　華　　民　　國　　111 　年　　12　　月　　7 　　日
                                  書記官　王政偉